臺灣臺北地方法院刑事判決　　　　　　 94年度易緝字第193號
公　訴　人　臺灣臺北地方法院檢察署檢察官
被　　　告　乙○○
上列被告因竊盜案件，經檢察官提起公訴（94年度偵字第9999
號），由本院合議庭裁定改依簡式審判程序審理，本院判決如下
：
    主  文
乙○○共同攜帶兇器竊盜，處有期徒刑陸月，如易科罰金，以
佰元折算壹日。緩刑年。
扣案之鐵剪壹支、手套壹雙，均沒收。
    事  實
一、乙○○於民國九十四年六月三日晚上九時許，搭乘蔡弼臣（
    業已審結）向不知情之車主楊燥煌所承租駕駛，車牌號碼四
    九一三－ＤＣ號之自用小貨車，行經臺北縣石碇鄉○○村○
    ○路二二號無人居住之倉庫前時，見該倉庫狀似廢棄且未加
    裝大門，竟萌生歹念，遂與蔡弼臣基於意圖為自己不法所有
    之犯意聯絡，拿取蔡弼臣所有放置上開自用小貨車內之手套
    一雙穿戴後，持蔡弼臣所有同置於車內，客觀上足以對人之
    生命、身體、安全造成威脅之鐵剪一支，與蔡弼臣一同下車
    侵入該倉庫內（侵入建築物部分未據告訴），共同竊取甲○
    ○所有現值共計約新臺幣（下同）五百元之電線一捆、電鋸
    鋸片一捆、礦車三目鍊一條、廢鐵一堆等物品。得手後，欲
    駕車駛離現場之際，適為駕車行經該處之巡邏員警莊凱及臺
    北縣石碇鄉光明村村長潘啟輝察覺有異下車察看，而為警當
    場查獲，並扣得蔡弼臣所有，供本件犯罪所用之鐵剪一支及
    手套一雙，以及乙○○、蔡弼臣當日所穿之雨鞋各一雙及在
    上開自用小貨車上扣得蔡弼臣所有供其平日穿用及工作使用
    之鐵撬、老虎鉗各一支及鐵（銅）線頭三捆等物。
二、案經臺北縣政府警察局新店分局報請臺灣臺北地方法院檢察
    官偵查起訴。
    理  由
一、訊據被告乙○○對於上開犯罪事實坦承不諱，核與共犯乙○
    ○於警詢時及本院九十四年度易字第一０三九號案件審理所
    供述之情節相符，並經被害人甲○○於警詢時指述在卷，復
    據證人潘啟輝亦即目睹本件查獲經過之臺北縣石碇鄉光明村
    村長於警詢時證述無訛，此外，復有贓物認領保管單、扣押
    物品目錄表各二份、查獲照片十五張附卷足憑，以及鐵剪一
    支、手套一雙扣案可資佐證，足徵被告上開自白與事實相符
    。從而，本件事證明確，被告上開犯行，洵堪認定，應予依
    法論處。
二、按刑法第三百二十一條第一項第三款攜帶兇器竊盜罪所謂之
    兇器，其種類並無限制，凡客觀上足對人之生命、身體、安
    全構成威脅，具有危險性之器械均屬之，此有最高法院七十
    九年台上字第五二五三號判例意旨可資參照。經查：被告於
    上開時、地行竊時，係持扣案之鐵剪一支為之，業經被告於
    警詢及本院審理時坦認不諱，並經共犯蔡弼臣於本院上開刑
    事案件審理時供述屬實，該扣案之鐵剪一支，為鐵製材質，
    質地堅硬，持之朝人體敲、擊或刺、劃，均足以傷害身體，
    危及性命，客觀上對於人之生命、身體、安全當然構成威脅
    ，具有危險性，應屬刑法第三百二十一條第一項第三款所定
    之兇器。
三、是核被告所為，係犯刑法第三百二十一條第一項第三款之攜
    帶兇器竊盜罪。其與共犯蔡弼臣間，就上開犯行，有犯意聯
    絡及行為分擔，均為共同正犯。爰審酌被告犯罪之動機、手
    段、竊得現僅約值五百元之電線一捆、電鋸鋸片一捆、礦車
    三目鍊一條、廢鐵一堆等財物，價值甚為輕微、所生危害非
    鉅及犯後坦承犯行，頗知悔改，態度尚佳等一切情狀，量處
    如主文所示之刑，並諭知易科罰金之折算標準。再被告乙○
    ○未曾受有期徒刑以上刑之宣告，此有臺灣高法院被告前案
    紀錄表一份附卷足憑，此次因一時失慮，致罹刑典，經此偵
    查及審理程序後，當能知所警惕而信無再犯之虞，本院認前
    所宣告之刑以暫不執行為適當，爰併諭知緩刑三年，以啟自
    新。又扣案之鐵剪一支及手套一雙，雖均非被告所有，然均
    係共犯蔡弼臣所有，供其等本件竊盜犯罪所用之物，業據被
    告於警詢時及本院審理時坦認在卷，均應依刑法第三十八條
    第一項第二款規定宣告沒收。至扣案之雨鞋二雙、鐵撬、老
    虎鉗各一支及鐵（銅）線頭三捆等物，雖均亦屬共犯蔡弼臣
    所有，然係分屬被告及共犯蔡弼臣當日所分別穿戴以及其等
    平日工作使用之物，亦據被告於本院審理時及共犯蔡弼臣於
    本院上開刑事案件審理時分別供明在卷，非供其等本件竊盜
    犯罪所用之物，又非違禁物，本院依法自無從併予諭知沒收
    ，附此敘明。
四、末按被告所犯為死刑、無期徒刑、最輕本刑三年以上有期徒
    刑之罪或高等法院管轄第一審案件以外之罪，並經被告於準
    備程序就被訴事實為有罪之陳述，經告知簡式審判程序之旨
    ，並聽取被告及檢察官之意見後，經本院合議庭依刑事訴訟
    法第二百七十三條之一第一項規定，裁定由受命法官獨任進
    行簡式審判程序審理，併予敘明。
據上論斷，應依刑事訴訟法第二百七十三條之一第一項、第二百
九十九條第一項前段，刑法第二十八條、第三百二十一條第一項
第三款、第四十一條第一項前段、第三十八條第一項第二款、第
七十四條第一款，罰金罰鍰提高標準條例第二條，判決如主文。
本案經檢察官郭昭吟到庭執行職務。
中　　華　　民　　國　　94　　年　　11　　月　　30　　日
                        臺灣臺北地方法院刑事第十五庭
                            法  官  吳麗英
上正本證明與原本無異。
如不服本判決，應於判決送達後10日內向本院提出上訴狀（應抄
附繕本）。告訴人或被害人如對於本判決不服者，應具備理由請
求檢察官上訴，其上訴期間之計算係以檢察官收受判決正本之日
期為準。
                            書記官  田華仁
中　　華　　民　　國　　94　　年　　12　　月　　1 　　日
附錄本案論罪科刑法條：
刑法第三百二十一條：犯竊盜罪而有左列情形之一者，處六月以
                    上、五年以下有期徒刑：
                    一  於夜間侵入住宅或有人居住之建築物
                        、船艦或隱匿其內而犯之者。
                    二  毀越門扇、牆垣或其他安全設備而犯
                        之者。
                    三  攜帶兇器而犯之者。
                    四  結夥三人以上而犯之者。
                    五  乘火災、水災或其他災害之際而犯之
                        者。
                    六  在車站或埠頭而犯之者。
                    前項之未遂犯罰之。
